臺灣士林地方法院刑事判決　　　　　　　　　　　　　九十一年度易字第四一五號
　　聲　請　人　臺灣士林地方法院檢察署檢察官
　　被　　　告　甲○○
右列被告因竊盜案件，經檢察官聲請簡易決處刑（九十一年度偵字第二四一六號），
本院認不宜為簡易判決處刑（九十一年度士簡字第二一四號），改依通常程序審理，
判決如左：
    主  文
甲○○竊盜，累犯，處有期徒刑拾月。
    事  實
一、甲○○於民國（下同）八十四年間違反麻醉藥品管理條例及竊盜等罪，經本院以
    八十四年度訴字第一０二三號判處有期徒刑三月、八月，定執行刑為十月確定，
    於八十五年十一月二十一日執行完畢，又於九十年間因違反槍砲彈藥刀械管制條
    例及竊盜案件，經臺灣板橋地方法院於九十年七月十九日以九十年度訴字第一０
    一八號判處有期徒刑一年六月，嗣確定，詎仍不知悔改，意圖為自己不法之所有
    ，於九十年八月十五日凌晨二時許，在臺北市○○區○○街二０一巷四三號前，
    以自備之鑰匙（未扣案）竊取丁○○所有車牌號碼ＦＥ─２４７２號自用小客車
    一輛，供己駕駛玩樂之用。嗣於同年月十六日二十時許，甲○○駕駛上開贓車行
    經臺北市○○○路、安居街口時，遇警臨檢盤查，甲○○即駕駛上開贓車逃逸，
    經警開槍示警仍不從，並沿路撞擊停於路邊丙○○所有之ＳＱ─一二二五號、乙
    ○○所有之ＢＫ─二三九三自用小客車（未據丙○○、乙○○告訴），駛至臺北
    市○○○路○段三四一巷五十四號前，始棄車而去，嗣經警採驗車輛上指紋經鑑
    定始循線查獲。
二、案經臺北市政府警察局大安分局報告臺灣士林地方法院檢察署檢察官偵查聲請簡
    易判決處刑，本院改依通常程序審理。
    理  由
一、訊據被告甲○○，對於右揭時、地以自備之錀匙，竊取上開ＦＥ─２４７２號自
    用小客車，並於上開時、地逃逸時，沿路撞及停於路邊之ＳＱ─一二二五號、Ｂ
    Ｋ─二三九三自用小客車，後棄車逃走之事實，坦承不諱，核與被害人丁○○於
    警訊中指訴小客車被竊情節相符，而在上開失竊之ＦＥ─２４７２號自用小客車
    上採獲之指紋，經送內政部警政署刑事警察局鑑驗結果，與被告之指紋相符，有
    該局九十年十月四日（九十）刑紋字第一九三六三九號鑑驗書一紙附卷可稽，並
    有車輛竊盜、車牌失竊資料個別查詢報表─查詢車輛認可資料一份在卷可參，足
    徵被告對於竊車之自白與事實相符，至於被告另辯稱不知當天是警察臨檢，且員
    警直接對伊車子開槍，伊才駕車逃逸云云，惟被告係見警臨檢，員警對空鳴槍制
    止仍不從，員警始射擊其所駕車輛後輪，然被告仍駕車逃逸等情，有台北市政府
    警察大安分局使用警械案情報告表一份在卷可稽，被告此部分辯解與事實不符，
   不足採信，本案事證明確，被告之犯行洵堪認定。
二、核被告所為，係犯刑法第三百二十條第一項之竊盜罪。查被告曾於八十四年間違
    反麻醉藥品管理條例及竊盜等罪，經本院分別判處有期徒刑三月、八月，定執行
    刑為十月確定，於八十五年十一月二十一日執行完畢，有臺灣士林地方法院檢察
    署刑案資料查註紀錄表、臺灣高等法院被告全國前案紀錄表各一份在卷足憑，其
    於前案執行完畢後，五年內再犯有期徒刑以上之本罪，為累犯，應依刑法第四十
    七條規定加重其刑。爰審酌被告素行不佳，已有竊盜前科，竟再犯此罪，且所偷
    竊為小客車、價值非輕，另其犯後為警盤查時復駕贓車逃逸，經警鳴槍追逐仍不
    從，顯見其悔意不深，另審酌其犯後坦承犯行之態度等一切情狀，量處如主文所
    示之刑。至於檢察官具體求刑有期徒刑五月，尚屬過輕，猶有不當，附此敘明。
    被告行竊所用之錀匙一支，雖為其所有，然已遭其丟棄、滅失等情，業據其供承
    在卷，既已滅失，爰不併予宣告沒收。
三、查被告於犯本案後，又於九十年十一月二十一日，在台北縣汐止市○○路竊取一
    部車牌號碼為ＡＱＳ─五四七號重型機車，該案並經台灣板橋地方法院於九十一
    年二月六日以九十一年度訴字第一一五號判處有期徒刑四月，嗣確定（被告該案
    另涉強盜罪部分，因不服上訴臺灣高等法院，由臺灣高等法院於九十一年五月二
    十四日以九十一年度上訴字第六六八號判處有期徒刑七年二月），被告於本院審
    理中自承會偷此部機車，係要作為行搶之交通工具，是為搶劫才想要另外偷這部
    機車，與本案偷小客車沒有關係，在偷本案小客車時，並沒有想之後還要如此偷
    等語，足見被告於本案犯後再次行竊，是另行起意甚為灼然，與本案並無關係，
    即非基於概括犯意反覆而為之連續犯關係，附予敘明。
據上論斷，應依刑事訴訟法第四百五十二條、第二百九十九條第一項前段，刑法第三
百二十條第一項、第四十七條，罰金罰鍰提高標準條例第一條前段，判決如主文。
本案經檢察官楊淑芬到庭執行職務。
中      華      民      國     九十一     年      七     月      四     日
                                      臺灣士林地方法院刑事第四庭
                                          法  官  楊  迺  伶
右正本證明與原本無異。
如不服本判決，應於送達後十日內，向本院提出上訴狀。
                                          書記官  趙  彩  彤
中      華      民      國     九十一     年      七     月      八     日
附論罪科刑依據之法條：
刑法第三百二十條第一項：
  意圖為自己或第三人不法之所有，而竊取他人之動產者，為竊盜罪，處五年以下有
  期徒刑、拘役或五百元以下罰金。
